【裁判字號】    97,上訴,659
【裁判日期】    970507
【裁判案由】    加重強盜
【裁判全文】
臺灣高等法院臺中分院刑事判決         97年度上訴字第659號
上  訴  人  台灣台中地方法院檢察署檢察官
被      告  丁○○
            丙○○
                    （現另案於臺灣臺中監獄執行中）
            己○○
上列三人共同
指定辯護人    本院公設辯護人 甲○○
上列上訴人因被告加重強盜案件，不服臺灣臺中地方法院95年度
訴字第3504號中華民國97年1月18日第一審判決（起訴案號：臺
灣臺中地方法院檢察署95年度偵字第347號；併辦案號：同署95
年度偵字第10009號），提起上訴，本院判決如下：
    主  文
上訴駁回。
    犯罪事實
一、己○○因遭綽號「紅線」之成年男子開槍擊中其使用之27
    62- LJ號自小客車，亟欲找出「紅線」解決，丙○○獲悉後
    ，向己○○表示可找出「紅線」，己○○乃請丙○○幫忙。
    因丙○○不認識「紅線」，自友人處得知乙○○認識「紅線
    」，而友人黃佳輝認識乙○○，遂打電話請黃佳輝約乙○○
    於民國94年11月9日中午12時許，至台中市○○路高速公路
    涵洞下見面。黃佳輝即約乙○○於上開約定時間前往。己○○於當日12時15分許（起訴書誤植為凌晨0時許，經公訴人
    當庭更正），駕駛2762- LJ號自小客車，搭載丙○○、丁○○於抵達約定地點，見黃佳輝與乙○○已在現場，坐在副駕
    駛座之丙○○即搖下車窗，黃佳輝見狀，與乙○○坐上己○○小客車，己○○即將車駛離涵洞。行進中，己○○詢問是
    否認識「紅線」，並要求找出「紅線」。乙○○表示不認識
    ，己○○認乙○○有心推諉而心生不滿，憤而自駕駛座下方
    之置物盒內，取出其所有之運動發號槍，槍口指向後座之乙○○，並將車子停於路邊，基於強制他人行無義務之事及妨
    害人行使權利之犯意，以信號槍之槍口指著乙○○之額頭，
    要求乙○○於當天下午找出「紅線」。為避免乙○○於離開
    後避而不見，遂要求乙○○交出身上之財物供作擔保。乙○○因害怕而將現金新臺幣 (下同)55,000 元、手錶1只及金
    項鍊1條交付己○○。己○○為確定乙○○交付之現金數額
    ，以免日後返還時茲生疑義，遂命乙○○將現金交予同樣坐
    在後座之丁○○清點，丁○○即與己○○基於妨害他人行使
    權利之犯意聯絡，收受乙○○交付之現金並清點。己○○因
    此才讓乙○○及黃佳輝下車離去，乙○○因無法於當天下午
    找出「紅線」，遂於同日下午前往台中市警察局第六分局報
    案，表明遭人強盜財物。經警循線於94年11月11日凌晨0時
    許，在台中縣大雅鄉○○路與民生路口查獲己○○，並在其
    車上扣得其所有用以脅迫乙○○之運動發號槍1枝、乙○○
    交付之手錶1只，另由己○○聯絡家人於同日提出其置於家
    中由乙○○所交付之現金55,000元及金項鍊1條（手錶及現
    金均由乙○○領回，因乙○○否認該項鍊為其當時交付之項
    鍊，而未領回）。
二、案經台中市警察局第六分局移送台灣台中地方法院檢察署檢
    察官偵查起訴。
    理  由
一、按現行刑事訴訟法為保障被告之反對詰問權，排除具有虛偽
    危險性之傳聞證據，以求實體真實之發見，於該法第159條
    第1項明定被告以外之人於審判外之言詞或書面陳述，除法
    律有規定者外，不得作為證據。而刑事訴訟法第159條之1至
    159條之4有傳聞法則之例外規定，且被告以外之人於審判外
    之陳述，雖不符前4條之規定，而經當事人於審判程序同意
    作為證據，法院審酌該言詞陳述或書面陳述作成時之情況，
    認為適當者，亦得為證據；當事人、代理人或辯護人於法院
    調查證據時，知有第159條第1項不得為證據之情形，而未於
    言詞辯論終結前聲明異議者，視為有前項之同意，刑事訴訟
    法第159條之5定有明文。本件檢察官、被告、辯護人並未就
    本院引為證據之被告以外之人於審判外之陳述有所爭執，且
    迄於言詞辯論終結前，均未主張有刑事訴訟法第159條第1項
    不得為證據之情形，是應認已同意作為證據，且經本院審酌
    後，認無不適當之情形，應認均有證據能力，合先敘明。
二、訊據被告己○○、丁○○固坦承於上開時、地與告訴人乙○○見面，告訴人並有交付現金55,000元、手錶1只及金項鍊1
    條，惟均否認有強制行為，己○○辯稱：伊是請丙○○幫忙
    找紅線，沒有要求被害人乙○○拿錢出來，是被害人害怕，
    自願交付財物，用以擔保可以找出「紅線」等語；被告丁○○辯稱：錢是被害人自己提議拿出來等詞。指定辯護人為被
    告己○○辯稱：被告己○○若夥同被告丁○○、丙○○強盜
    ，何以事隔多日，其等取得之現金及財物均由被告己○○保
    管而未分贓？亦未花用？再被告等如欲強盜財物，告訴人乙○○駕駛之自小客車價值更高，將該車出售予贓車解體工廠
    ，獲利更高。告訴人係自願提出身上之財物供作擔保，且被
    告己○○為警查獲後隨即提出告訴人交付之財物，顯見被告
    取財物之目的只為擔保性質之保管，並無據為己有之不法意
    圖等語；為被告丁○○辯稱：被告等人並無使告訴人乙○○
    不能抗拒而交付財物之情形，且被告等人如欲強盜告訴人乙○○之財物，依一般常理，得手後即會分贓，焉有可能於得
    手2天後仍保有強盜來的財物而不朋分之理？且被告等人如
    志在強盜財物，豈有可能放過價值更高之告訴人乙○○所駕
    駛之汽車，只強盜其身上之財物？且被告己○○當天所駕駛
    之車子確有遭人開槍，顯見被告己○○與告訴人乙○○之友
    人紅線有糾紛，告訴人乙○○才會出面，並自願提供財物擔
    保友人紅線會出面與被告己○○處理糾紛等語。
三、經查：
(一)、證人黃佳輝係接獲被告丙○○之電話，前往台中市○○路之
    涵洞。黃佳輝再以電話聯絡告訴人乙○○於94年11月9日前
    往該涵洞赴約，被告己○○駕車搭載被告丙○○（坐於副駕
    駛座）及被告丁○○（坐於左後座）抵達涵洞後，黃佳輝即
    坐上己○○之車，乙○○亦跟隨上車，嗣後乙○○於車上有
    交付現金55,000元、手錶1只、金項鍊1條等情，業據證人黃
    佳輝、乙○○於原審法院結證明確（見原審卷一第260至271
    頁、原審卷二第134頁），且彼此之證述一致。又000000000
    0號行動電話係黃佳輝以其名義申租並持用，乙○○則持用
    0000000000號行動電話，上開二個門號於94年11月9日9時11
    分31秒起至11時45分31秒確有多次之通話紀錄，有台灣大哥
    大公司有關0000000000之資料查詢紀錄、0000000000號之通
    聯調閱查詢單在卷可證（見原審卷一第185頁、偵字卷第21-
    24頁）。又被告己○○於94年11月11日為警查獲時，經警查
    扣現金55,000元、手錶1只及金項鍊1條，而現金及手錶1只
    業由證人乙○○領回，金項鍊則因證人乙○○表示非其所有
    而未領回等情，亦有搜索扣押筆錄及扣押物品目錄表及贓物
    認領保管單在卷可稽，核與被告己○○、丁○○及丙○○供
    述相符。則94年11月9日中午，乙○○係應黃佳輝之邀前往
    涵洞，並與黃佳輝坐上被告己○○所駕駛之車子，乙○○於
    車上並有交付現金等財物，而被告己○○取得乙○○交付之
    財物後，並未變賣花用或與其他被告朋分之事實，堪以認定
    。
(二)、證人黃佳輝於原審法院審理時結證稱：當時車輛是行進中，
    駕駛（指己○○）突然拿出槍，一手開車，一手拿槍，槍口
    對著乙○○，載至空地停車，要乙○○把身上的錢拿出來，
    乙○○就把錢、手錶、項鍊交給駕駛座或旁邊的人，後開往
    另一處，就要伊與乙○○下車，當時在車上，駕駛拿槍指著
    乙○○時，有說紅線對其開槍，要伊與乙○○把紅線找出來
    ，但沒有說擔保之事，在車上己○○及丙○○都未要伊交出
    身上財物，當天己○○所持之槍與扣案之槍顏色相同，但型
    式不同等語（見原審卷一第272、273、277頁）。且證人乙○○於原審法院亦具結證稱：上車後，好像有看到後擋風玻
    璃有破掉，被告己○○突然停車在路邊，拿槍出來指著伊的
    頭，要伊把現金、手錶、項鍊交出來，表示紅線向他開槍，
    問伊是否認識紅線，伊回答不認識，紅線之事與伊無關，被
    告己○○即迫使伊把現金、手錶、項鍊交出來，伊因被告己○○持槍，心生畏懼只好依指示把財物交付，被告等有對被
    害人施持槍脅迫之行為，可以認定。
(三)、證人乙○○又證稱：當時被告丙○○、丁○○都未說話，也
    未對伊有任何舉動，被告丁○○只有在被告己○○要伊交出
    財物時，清點現金數額等語（見原審卷二第132至134頁）。
    而被告己○○取得告訴人乙○○之財物後，並未變賣花用或
    與其他被告朋分，而是將所得財物放在家中及車內保管。且
    被告己○○於車上，確實有對黃佳輝、乙○○告知遭紅線開
    槍之事，並要求黃佳輝、乙○○找出紅線等情，詳如上述。
    而強盜財物，行為人意在取得財物，至於財物多寡則非所問
    。故於犯案現場，在被害人面前清點現金數額，並於多人共
    同犯案時，未就所得財物朋分，均與常情有違。是被告己○○因被告丙○○表示乙○○認識紅線，才於案發當天約證人
    乙○○至涵洞，主觀上因此認定乙○○於車上所稱不認識紅
    線之人，係推諉之詞，遂憤而持槍脅迫證人乙○○找出紅線
    出面解決其車遭開槍之事，其脅迫乙○○交付財物，意在確
    保乙○○找出紅線出面，至於當場清點現金，則在避免日後
    返還時，就現金數額有所爭執，是堪信被告己○○主觀上並
    無不法所有之意圖。
(四)、證人乙○○、黃佳輝均證稱當天被告己○○所持用之槍枝，
    並非扣案之運動發號槍。惟證人乙○○於原審先後證稱：被
    告作案時持用之槍枝顏色樣式，與扣案之（黑色）槍枝不同
    ，像是銀色，又像金色（見原審卷一第178頁、卷二第140、
    269頁）；證人黃佳輝則證稱與扣案之槍枝相同（即黑色）
    ，型式不同（見原審卷一第277頁）。乙○○、黃佳輝就被
    告己○○持用之槍枝顏色，彼此證述不一。又己○○拿出槍
    枝，事出突然，證人必均驚恐萬分，未能冷靜看清槍枝顏色
    及型式，證人乙○○、黃佳輝上開證詞，未必正確。而被告
    己○○一再供稱扣案之槍枝即為當天持用之槍枝，警方查獲
    被告己○○時，即當場自其車上（即案發當日使用之車）取
    出運動發號槍及證人乙○○之手錶，並未發現其他槍枝。是
    被告己○○稱當天係持用扣案之運動發號槍，可以認定。
(五)、被告丁○○見被告己○○持槍脅迫乙○○交出財物供作擔保
    時，竟於被告己○○命乙○○將現金交其清點時，收受現金
    並加以清點。則被告丁○○於收受現金時，與被告己○○就
    脅迫乙○○交出財物之行為，彼此有犯意之聯絡及行為之分
    擔，亦可認定。
(六)、被告己○○、丙○○對於己○○小客車後擋風玻璃破損有一
    處或二次，有為不一致陳述之情形；但對於確有損壞之事實
    ，則為一致之陳述（見原審卷二第111、118頁）。證人即被
    害人乙○○於原審法院亦證稱：好像有看到後擋風玻璃有破
    掉（見原審卷二第133頁）。乙○○為告訴被告等強盜之人
    ，與被告等人利害相反，就此己○○小客車後擋風玻璃破損
    之客觀事實，無故為不實陳述之必要，其上開陳述應可採信
    。是己○○之小客車確有遭槍擊損壞之事實，可以認定。至
    己○○稱其車窗破損兩個洞；丙○○稱一個破洞（見原審卷
    二第148、149頁證人手繪圖），有不一致之情形，但己○○
    之小客車後擋風玻璃確有遭槍擊破損之情形，已確定如上。
    則丙○○因非小客車所有人，未注意觀察，致未發現全部受
    損之情形，而稱僅有一處破損。即乙○○亦僅稱：「好像有
    看到後擋風玻璃有破掉」，亦係因非小客車所有人，未注意
    觀察所致。是己○○與丙○○關於己○○小客車後擋風玻璃
    ，有幾處破損之情形，為不一致之陳述，並不足以認己○○
    所辯稱其小客車遭紅線槍擊為虛構。
(七)、乙○○指稱被告己○○交出查扣之金項鍊，非其所有。但己○○堅稱伊交出之金項鍊一條，確係被害人乙○○所交付。
    查己○○於94年11月9日中午12時15分許，命乙○○交出現
    款55000元、手錶、金項鍊一條。於同年月11日凌晨被查獲
    ，在其所駕駛之小客車駕駛座下方查獲該手錶；己○○並即
    叫其女友陳怜冠自家裡拿出上開55000元現款及金項一條，
    此有搜索扣押筆錄可憑，己○○無故為不實陳述之必要。而
    本案發生於94年11月9日12時15分許，乙○○於同日15時至
    台中市警察局第六分局西屯派出所報案，指稱：在台中市○○路高速公路涵洞下休息抽菸，一輛小客車停在伊小客車旁
    邊，右後座乘客持疑似手槍抵住伊腰部，強押上車，往大雅
    鄉方向繞行，期間搶奪伊金項鍊一條、手錶一只、現款5500
    0元後，將伊丟下車後逃逸，伊自行攔下計程車返回台中市
    （見警詢卷第14頁）；於95年5月8日檢察官偵詢時，亦為相
    同之陳述（見偵字第347號卷第101頁）。96年6月29日原審
    審理時，結後證稱：當天與案外人吳嘉明在涵洞下，伊下車
    抽菸，吳嘉明在車上睡覺。被告丙○○、強伯源二人及另外
    一個伊都不認識，其中一人下手要伊上被告等的車，把手搭
    在伊肩上，開車的人拿一把手槍出來，叫伊把身上金項鍊拔
    下，還問伊身上多少錢…云云（見原審卷一第173頁），並
    稱確定當時與吳嘉明一起去，不認識阿輝。96年9月21日原
    審詰問證人黃佳輝、乙○○時，黃佳輝先證稱：可不可以不
    要作證，伊兩邊都認識，夾在中間很難做人，否認有與乙○○至中清路涵洞。嗣經詰問，始承認當天有與乙○○一起至
    高速公路涵洞，是丙○○邀的，丙○○抵達時要伊與乙○○
    上他車的車，車輛離開涵洞，在車輛邊開車邊談事情，忘了
    所談事情，伊臨時有事先離開等語（見原審卷一第260頁）
    。經辯護人以黃佳輝所證上詞詰問乙○○，乙○○才稱：當
    天黃佳輝有在場，是黃佳輝約伊出來，說要買安非他命，阿
    輝是介紹人等語（見原審卷二第263、264頁）。本件證人乙○○、黃佳輝對於案發經過，均隱瞞相當多事實，且有故意
    為不實證述之情形，其等不利於被告之證詞，不能全部採信
    。本院斟酌上開證人乙○○、黃佳輝之先後不一致且有故意
    為不實證述之情形，及本案查獲後，被告己○○即交出查扣
    之物品等情節，認己○○所供稱扣案之金項鍊係乙○○所交
    付者，較可採信。乙○○否認扣案之金項鍊為伊所交出者，
    恐係記憶模糊所致或故意為不實之陳述，不能採信。
(八)、綜上所述，被告己○○、丁○○所為乙○○係自願交付財物
    之辯解，顯係卸責之詞，不足採信。本件事證明確，被告己○○、丁○○之強制犯行，堪以認定。
四、民國94年2月2日修正公布，95年7月1日施行之刑法第28條規
    定：二人以上共同實行犯罪之行為者，皆為正犯。將修正前
    共同正犯包括陰謀共同正犯及預備共同正犯之範圍，縮小在
    著手實行犯罪概念下共同參與行為者為限，始成立共同正犯
    ，是以新刑法對於共同正犯之規定，與修正前不同，已有變
    更。但本案被告張佰源、己○○無論依修正前後之刑法第28
    條規定，均成立共同正犯，無有利不利之問題。應依現行有
    效之規定。又被告行為後，刑法第41條第1項業經修正公布
    ，並於95年7月1日施行，將易科罰金折算之標準，由「得以
    1元以上3元以下折算1日」，提高為「得以新臺幣1千元、2
    千元或3千元折算1日」，而行為時之易科罰金折算標準，修
    正前罰金罰鍰提高標準條例第2條前段（現已刪除）規定，
    就其原定數額提高為100倍折算1日，則行為時之易科罰金折
    算標準，最高應以銀元300元折算1日，經折算為新臺幣後，
    應以新臺幣900元折算為1日。經比較修正前、後之規定，修
    正後之規定並未較有利於行為人，依刑法第2條第1項前段，
    應適用修正前規定，定其易科罰金之折算標準。
五、被告己○○、丁○○共同脅迫被害人乙○○找出紅線之人，
    並脅迫交出現款、手錶、金項鍊等物作為擔保，均係犯刑法
    第304條第1項強制罪。公訴人認被告己○○、丁○○係與被
    告丙○○強押告訴人乙○○上車，再持槍強盜其財物，容有
    誤會，惟其起訴之基本社會事實同一，本院自得變更起訴法
    條。其彼此間，有犯意之聯絡及行為之分擔，為共同正犯。
    。又本件犯罪時間在96年4月24日以前，合於減刑之規定，
    應依中華民國96年罪犯減刑條例第2條第1項第3款、第7條、
    第9條之規定，減被告等之宣告刑2分之1。原審法院適用刑
    法第2條第1項、第28條、第304條第1項、修正前刑法第41條
    第1項前段，刑法施行法第1條之1第1項、第2項前段，修正
    前罰金罰鍰提高標準條例第2條，中華民國96年罪犯減刑條
    例第2條第1項第3款、第7條、第9條等規定，審酌被告己○○因車子遭人開槍欲找出紅線處理，在未查明告訴人乙○○
    與紅線之關係前，貿然持槍脅迫告訴人乙○○交出財物，用
    以擔保找出紅線；而被告丁○○僅於被告己○○命告訴人乙○○將現金交其清點時，予以收受並清點，及其等犯後否認
    犯行等一切情狀，分別量處己○○有期徒刑七月，減為有期
    徒刑三月又十五日；丁○○拘役五十日，減為拘役二十五日
    ；並均諭知易科罰金之折算標準。認事用法均無違誤，量刑
    亦屬妥適。
六、檢察官認被告等係基於強盜之犯意，上訴意旨略以：被告三
    人如無強盜取財之事先協議，則丙○○當不知須設法約出乙○○，況於強盜行為時，丙○○亦在場。豈能假藉任何矯飾
    之空言而卸責。至強盜財物究應強取何物，常理上首重其收
    藏、處分贓物之方便性，並非以價值高低為取捨之唯一絕對
    標準。此由被告等人不及處分項鍊及手錶即被查獲，益證被
    告等人取財上有所選擇，必經其慎思而後定，絕非貿然蠻幹
    。況不論強取何項財物，其成立強盜罪應無軒輊，當難因其
    未強盜汽車而阻卻強盜其他財物之成立。且項鍊及手錶尚未
    處分變得現金，致遲至被警查獲時尚未分配贓款，反助其僥
    倖而引為無不法所有意圖之認定。又己○○車輛究有無遭人
    開槍打破玻璃乙節，己○○及丙○○於原審審理中，就車上
    之彈著點、玻璃窗上之彈孔數及其位置之供述，存有極大歧
    異，顯無遭開槍打中車輛、破壞玻璃之事實，足認所謂欲找
    紅線之人云云，乃被告等人誘引乙○○以強盜杜撰之藉口。
    亦難捨上開積極證據而反引此虛構情節，且與強盜罪成立不
    生影響之贅詞，用以否定已成立之強盜罪云云，指摘原審判
    決採信被告辯詞，顯悖經驗法則、論理法則。查被告己○○
    因其小客車遭紅線之人槍擊破壞，乃請被告丙○○聯絡黃佳
    輝，找來認識紅線之被害人乙○○找出紅線。因乙○○表示
    不認識，己○○乃要求乙○○交出現款、手錶、金項鍊等物
    ，以擔保找出紅線之人之事實，其憑以認定之證據及認定之
    理由，已說明如上。檢察官仍以上詞，泛指原審判決認事違
    背經驗法則、論理法則，並非有據。檢察官另以扣案之槍枝
    與作案之槍枝不同，已據乙○○、黃佳輝結證明確，原審漏
    未查證確實，遽予認定扣案之槍枝為本案之槍枝，指適原審
    判決有應調查而未調查之違誤。查目擊被告己○○持槍犯案
    之被害人即證人乙○○、證人黃佳輝對於黃胤傑持用之槍枝
    ，供述有不一致之情形，足認其等供證有瑕疵，是其等均證
    稱扣案之槍枝非己○○持以作案之槍枝，即不能採信。而己○○於犯案後約二日即被查獲，且在犯案車上查獲之車上查
    獲扣案之槍枝，己○○即供稱係持扣案之槍枝犯本件之罪。
    原審法院依上開犯案及查獲情形，認定扣案之槍枝與被告作
    案之槍枝相同，原審已盡查證之責。檢察官仍以上詞指摘原
    審判決，亦非有據。檢察官對於被告己○○、丁○○部分之
    上訴為無理由，應予駁回。
七、無罪部分
(一)、公訴人以被告丙○○與被告己○○、丁○○共同意圖為自己
    不法所有，於94年11月9日12時15分許，駕駛2762-LJ號自用
    小客車，在台中市○○路高速公路涵洞下，見車號LN- 1820
    號自用小客車車主即乙○○獨自在車上休息，3人乃下車，
    由被告己○○持運動發號槍抵住乙○○腰部，將之押上2762
    - LJ號自用小客車，叫告訴人乙○○交出身上財物，至使告
    訴人乙○○不敢抗拒，將金項鍊1條、手錶1只、現金5萬5千
    元交與被告己○○，被告己○○等人隨後將乙○○丟在大雅
    鄉某處而後駕車離去，因認被告丙○○涉有結夥3人攜帶兇
    器強盜罪嫌。
(二)、惟訊據被告丙○○堅詞否認有何犯行，辯稱：伊只是幫己○○請黃佳輝將乙○○約出來，並陪同己○○前往，不知己○○車上有帶扣案之槍等語；辯護人則以：被告丙○○主觀上
    並無不法所有之意圖，被告丙○○得知被告己○○遭紅線開
    槍，才請證人黃佳輝聯絡告訴人乙○○在涵洞下見面，被告
    丙○○聯絡之目的，並非向告訴人乙○○索討金錢財物。被
    告丙○○在車上並未向告訴人乙○○要錢財，告訴人乙○○
    交付之財物亦非交給被告丙○○。且被告丙○○事前不知被
    告己○○有帶扣案之槍枝，亦未分得任何財物，與被告己○○、丁○○間亦無強盜行為之犯意聯絡等語置辯。而公訴人
    認被告丙○○涉有上開犯行，無非以告訴人乙○○於警、偵
    訊之指訴及扣案之運動發號槍為依據。
(三)、然查，證人乙○○於警、偵訊陳稱遭人強押上車係不實之證
    述，證人乙○○係自行與友人黃佳輝坐上被告己○○所駕駛
    之車輛等情，業據證人乙○○、黃佳輝於原審法院迭次結證
    明確。且被告丙○○因得知被告己○○遭紅線開槍，聽友人
    說告訴人乙○○認識紅線，其本身不認識告訴人乙○○，才
    轉請友人黃佳輝連絡乙○○出面，在車上時，均由被告己○○與告訴人對話，被告己○○突然拿出槍枝對著乙○○，脅
    迫乙○○交出身上之財物，作為找出紅線之擔保，被告丙○○於車上並未對乙○○有任何恐嚇、脅迫之言語及行為等事
    實，業經本院認定如上。參以被告己○○亦供稱案發當天持
    用之運動發號槍放置在駕駛座下之置物盒內，被告丙○○並
    不知道其有攜帶該槍。是被告己○○與乙○○於談話中，突
    然取出扣案之槍對著乙○○，脅迫其交出財物，因事出突然
    ，且乙○○亦未將財物交予被告丙○○，同在之車上被告丙○○只是安靜地坐在車內，事後亦未分得丙○○交付之財物
    ，難認其與被告己○○就該行為有何犯意聯絡可言。此外，
    復查無其他積極證據足資證明被告丙○○有何公訴人起訴之
    犯行，其犯罪不能證明，應為無罪之諭知。
(四)、原審法院審理後，認被告丙○○被訴強盜犯行，不能證明，
    為無罪之諭知，認事用法，並無違誤。檢察官仍以上詞指摘
    原審判決認事不當，有違經驗法則、論理法則，且有應調查
    而調查之違誤，其上訴為無理由，應予駁回。
據上論結，應依刑事訴訟法第368條，判決如主文。
本案經檢察官戊○○到庭執行職務。
中    華    民    國    97    年    5    月    7      日
            刑事第九庭  審判長法  官  陳  筱  珮
                              法  官  康  應  龍
                              法  官  趙  春  碧
上列正本證明與原本無異。
檢察官得上訴。
被告不得上訴。
如不服本判決應於收受送達後十日內向本院提出上訴書狀，其未
敘述上訴之理由者並得於提起上訴後十日內向本院補提理由書（
均須按他造當事人之人數附繕本）。
                              書記官  蘇  昭  文
中    華    民    國    97    年    5    月    7      日
附錄論罪科刑法條
刑法第304條
以強暴、脅迫使人行無義務之事或妨害人行使權利者，處3 年以
下有期徒刑、拘役或3百元以下罰金。
前項之未遂犯罰之。


司法院資訊處製作；財團法人民間司法改革基金會備份。
